【裁判字號】    89,上易,240
【裁判日期】    890223
【裁判案由】    傷害
【裁判全文】
臺灣高等法院臺南分院刑事判決              八十九年度上易字第二四○號    Ｇ
      上  訴  人
      即  被  告  乙  ○  ○
右上訴人因傷害案件，不服臺灣台南地方法院八十八年度易字第二九六六號中華民國
八十八年十二月十六日第一審判決（起訴案號：臺灣台南地方法院檢察署八十八年度
偵字第一○七九六號），提起上訴，本院判決如左：
      主      文
上訴駁回。
      事      實
一、乙○○於民國八十八年八月十八日下午五時許，因與配偶甲○○○在臺南市羽球
    館發生之爭執，繼而於同年八月十九日中午十二時許，兩人又在台南市○○○街
    三十八號家中爭吵，乙○○遂基於傷害他人身體之犯意，以手掐住甲○○○脖子
    ，並以拳頭毆打臉頰，致受有頭皮血腫、右臉頰血腫、脖子左右側皮下血腫、右
    肩皮下瘀血、右手肘皮下瘀血等傷害。
二、案經甲○○○訴請台灣台南地方法院檢察署檢察官偵查起訴。
      理      由
一、訊據上訴人即被告乙○○固坦承有於上開時、地與告訴人甲○○○發生爭吵之事
    實，惟矢口否認有何傷害犯行，辯稱：因甲○○○先打伊，且甲○○○有自殘傾
    向，她以頭撞地，為防止其有不理智舉動而以手扶住她的頭，並未動手毆打云云
    。經查，上開事實迭據甲○○○於偵審中屢次指訴綦詳，核與證人蘇怡寧即被告
    、告訴人之女供證情形大致相符。況觀告訴人所受傷害之部分包括脖子左右側皮
    下血腫二處、右肩皮下瘀血、右手肘皮下瘀血各一處，非僅頭部受傷，又果如被
    告所辯為防止告訴人有不理智舉動而以手扶住她的頭，何以告訴人脖子左右側皮
    下血腫二處？此外，復有台南市立醫院驗傷診斷書一紙附卷可稽，是被告所辯顯
    係卸責之詞，不足採信，事證明確，其犯行應堪認定。至被告所辯告訴人亦毆打
    致其受傷，被告自可另提告訴，惟仍無礙其本件傷害犯行之成立，併此敘明。
二、核被告乙○○所為，係犯刑法第二百七十七條第一項之傷害罪。原審引用上開法
    條及刑法第四十一條，罰金罰鍰提高標準條例第一條前段、第二條之規定，並審
    酌被告犯罪之動機、目的、素行、所生危害、尚未與告訴人達成民事和解賠償其
    損害及犯罪後態度等一切情狀，量處拘役三十日，並諭知易科罰金之折算標準，
    以資儆懲。本院經核原審認事用法俱無不合，量刑亦稱妥適，被告上訴意旨，仍
    執陳詞，否認犯罪，空言指摘原判決不當，並無可取，為無理由，應予駁回。
據上論結，應依刑事訴訟法第三百六十八條，判決如主文。
本案經檢察官張佩珍到庭執行職務。
中    華    民    國      八十九      年      二      月      二十三    日
                                  臺灣高等法院臺南分院刑事第三庭
                                      審判長法官  黃    聰    明
                                            法官  黃    三    哲
            法官  林    勝    木
右正本證明與原本無異。
不得上訴。
                                      法院書記官  吳    秋    賢
中    華    民    國      八十九      年      二      月     二十三     日
附錄法條：
刑法第二百七十七條第一項：傷害人之身體或健康者，處三年以下有期徒刑、拘役或
                          一千元以下罰金。


司法院資訊處製作；財團法人民間司法改革基金會備份。
